臺灣高雄地方法院民事判決　　　　　　　95年度訴字第2092號
原　　　告　丙○○
訴訟代理人　林石猛律師
　　　　　　蔡坤展律師
　　　　　　張競文律師
被　　　告　新光三越百貨股份有限公司
法定代理人　甲○○
訴訟代理人　己○○
複代理人　　乙○○
上列當事人間請求侵權行為損害賠償事件，經本院於民國96年1
月3日言詞辯論終結，判決如下：
    主      文
被告應給付原告新台幣拾捌萬伍仟壹佰陸拾伍元及自民國九十
五年六月二十九日起至清償日止按週年利率百分之五計算之利息
。
原告其餘之訴駁回。
訴訟費用由被告負擔二十分之九，餘由原告負擔。
本判決關於原告勝訴部分得假執行，但被告如以新台幣拾捌萬
伍仟壹佰陸拾伍元為原告供擔保後得免為假執行。
原告其餘假執行之聲請駁回。
    事實及理由
一、本件原告起訴主張緣伊前為原設櫃於被告高雄分公司地下2
    樓「寶島雅集」之員工，而伊在民國95年2 月18日下午2時
    許，在前往同樓層餐飲部門用餐消費而行經其設立於走道旁
    之餐飲回收清潔工作台附近時，因該走道上有食物殘渣遺留
    ，且地板濕滑，致伊踩到食物殘渣而滑倒造成髕骨骨折，經
    送醫急救並進行手術，惟術後迄今左腿仍需以固定器固定且
    不良於行，而被告係國內大型連鎖百貨業，其應就該公司做
    成一致之安全規範標準，監督之要求亦應具有全國一致性，
    且監督者之層級亦至少在總公司及高雄分公司經理，而其營
    業所既係以販賣飲食及提供飲食場所為其業務，其除應提供
    安全之食物外，並應對飲食場所之空間及設施確保其安全性
    ，且其所販賣者為未經密封之飲食，較諸其他場所更應注意
    保持窄小走道之乾燥及清潔，而伊所行走道上既有殘渣並濕
    滑，其就本件餐飲部門之安全管理及監督自有不當，自應負
    未善盡監督責任所生過失侵權行為之責，且被告對為消費者
    之伊所提供之服務既有上述缺失，其亦應負消費者保護法所
    定無過失損害賠償之責，今伊自傷後診療迄今，業計支出醫
    療費用新台幣（下同）44,835元、購買動態膝關節護具5,50
    0 元，並受有相當於看護費用之損害82,0 00 元、薪資損失
    120,000 元，而伊傷後精神亦受有相當之痛苦，被告應賠償
    伊精神慰撫金500,000 元併消費者保護法所定之懲罰性賠償
    金100,000 元，為此爰依民法第184 條、消費者保護法第7
    條規定，請求判令被告應給付852,335 元及自起訴狀繕本送
    達之翌日即95年6 月29日起至清償日止按年息5%計算之利息
    ，並願供擔保請准為假執行之宣告。
二、被告則以伊為提供消費者完善舒適之購物場所，為避免工作
    人員使用消費者用餐空間之情形，乃於各營業商場皆設有員
    工餐廳以供員工及專櫃派駐人員用餐，而依各專櫃廠商均應
    適用之「專櫃管理辦法」第6 條規定，其所有派駐人員均須
    在該餐廳用餐，而原告為「寶島雅集」之派駐人員，其前往
    該商場係為販售該廠商之商品而非為消費之目的，其欲用餐
    亦應前往位於13樓之員工餐廳為之，而當日原告係私下請訴
    外人陳俞廷油炸其前向廠商購入寄放之雞排而前往拿取，其
    自非係以消費之目的而與伊發生消費關係，故原告主張其係
    前往同樓層之餐飲部門用餐消費，且因該區地板濕滑並走道
    上有食物殘渣遺留而致其滑倒等情，自應負舉證責任，而伊
    對所屬營業場所除委託專業公司配置一般清潔人員作固定清
    潔工作外，針對地下2 樓餐飲區之範圍，特別要求增派人員
    負責該區域桌椅、碗盤、環境打掃等清潔事宜，而原告所述
    之時段，現場共有2 名專職人員及3 至4 名機動人員，自應
    無原告所述場地濕滑或有食物殘渣之情形，縱或確有食物殘
    渣遺留地面，此亦係第三人之突發行為所致，伊實無法注意
    所有消費者一舉一動以預作防範，伊實已盡到善良管理人之
    注意義務，況即使該商場路面留存有菜渣，一般人行走時以
    通常之注意，亦可予以迴避而不致發生滑倒受傷之情形，且
    原告並未遵守其應於員工餐廳用餐之規定，其對此損害之發
    生應與有過失，退萬步言之如認原告就此得請求賠償，惟其
    醫療費用中之證書費並非其受傷醫療之必要費用，健保給付
    支出之部分亦非屬之，且原告所受傷勢是否已達需有專人全
    天候照顧之程度實有疑義，而其薪資損失未見提出具體事證
    ，所請求之精神慰撫金亦屬過高而為無據等語置辯，並聲明
    求為判決駁回原告之訴及假執行之聲請，如受不利之判決，
    且願供擔保請准免為假執行之宣告。
三、兩造不爭執之事項：
  (一)、原告為原設櫃於被告高雄分公司地下2 樓「寶島雅集」之
      員工，其在95年2 月18日下午2 時許，因在該樓層餐飲部
      賣場滑倒而致受有左髕骨骨折之傷害，並因此於阮綜合醫
      院住院治療至同年2 月28日始行出院。
  (二)、被告於上開營業商場設有員工餐廳以供員工及專櫃派駐人
      員用餐。
  (三)、原告於前乃委請設於同樓層之「富崎咖哩」之員工丁○○
      為之向供貨廠商購買一箱雞排並暫放該處，事發當天係原
      告先請丁○○為之油炸其寄放之雞排中之2 塊及其他物品
      ，後因前來該攤位拿取炸物而行滑倒。
四、本院就兩造必要爭點所為之判斷：
  (一)、原告上開前至「富崎咖哩」拿取炸物之行為是否有消費者
      保護法之適用？
    (1)、按「一、消費者：指以消費為目的而為交易、使用商品
        或接受服務者。二、企業經營者：指以設計、生產、製
        造、輸入、經銷商品或提供服務為營業者。三、消費關
        係：指消費者與企業經營者間就商品或服務所發生之法
        律關係」，消費者保護法第2 條第1 、2 、3 款定有明
        文，是依上開法文定義，只要係以消費之目的而為交易
        、使用商品或接受服務之人即屬消費者，縱大多情形均
        係支付相當之代價始得為之，惟有無支付對價，依該定
        義尚非為「消費者」之決定因素，至於何謂消費，消費
        者保護法並無明文定義，惟依該法第1 條之精神觀之，
        其應非屬純粹經濟學理論上之一種概念，而係事實生活
        上之一種行為，包括為達成生活目的之行為：凡係基於
        求生存、便利或舒適之生活目的，在食衣住行育樂方面
        所為滿足人類慾望之行為，且係指不再用於生產之情形
        下所為之最終消費而言，亦即消費者所交易或使用之商
        品或服務，應與國民消費生活安全、消費生活品質有關
        ，且不再用於生產之商品或服務之最終消費始得謂之，
        如與國民生活無直接關係即非屬之（消保會84年4 月6
        日消保法字第00351 號、87年9 月24日消保法字第0106
        0 號函參照）。
    (2)、被告固以原告係專櫃派駐人員本不得在餐飲賣場用餐，
        而其當時係私下請他櫃人員代炸先前委購寄放之雞排後
        前往拿取且未開立發票，該舉係私下交易而非以消費為
        目的之行為云云，並再舉丁○○所另具事件說明書1件
        為證，惟原告先前乃委請設於同樓層之「富崎咖哩」之
        員工丁○○為之向其供貨廠商購買一箱雞排而暫放其處
        ，原告在事發當天係先請訴外人丁○○為之油炸寄放其
        處之雞排中之2 塊及其他物品後，再前至該攤位拿取炸
        物而行滑倒已如上述，而「富崎咖哩」所販物品中乃有
        「雞排特燒咖哩飯」乙項，此有被告所提出之該店菜單
        1 件在卷可稽，另「富崎咖哩」確有販賣雞排，而原告
        於事發當日係在「富崎咖哩」開店時碰到訴外人丁○○
        ，其除向之訂2 份雞排外，還另請其幫他炸一些東西乙
        節，亦經證人丁○○到庭具結證述在卷，是「富崎咖哩
        」依其菜單所示雖無販賣如市場、小攤單獨之炸雞排商
        品，惟該店確實有使用雞排於其商品，且原告於請託訴
        外人丁○○油炸商品時亦另有雞排外之其他東西，以原
        告任職之「寶島雅集」並非販賣飲食商品之店，其上班
        時衡情應不可能自攜食材至其處待用，再以證人亦未言
        及原告有另行交付其他食材供其油炸之舉，原告請託訴
        外人丁○○油炸之其他物品，衡情應亦係「富崎咖哩」
        店內商品有用及而準備之食材至明，則原告洽請訴外人
        丁○○代炸之商品中雖有部分係其先前委購而寄放之食
        材，惟其除此外既尚另有該店其他商品所提供之食材，
        此諸物品自不可能免費由訴外人丁○○逕予提供，該次
        請託得否因原告於前往拿取時即行滑倒未及取物結帳而
        得認之係屬無償尚非無疑，且縱原告之該次請託純屬私
        人情誼而確不須支付對價，惟有無支付對價原非為「消
        費者」定義之決定因素已如上述，而原告於該用餐時段
        之所為既係為達成其基於食之舒適生活目的所為滿足其
        慾望之事實生活行為，此自與國民消費生活安全、消費
        生活品質有關而應屬「消費」之範疇，則原告以消費之
        目的而接受設櫃於被告飲食賣場之店家之服務，其自仍
        屬消費者無疑，本件自有消費者保護法之適用，且不因
        被告規定專櫃派駐人員不得至餐飲賣場用餐（見下述）
        或其間係屬私下交易而有異，被告所辯原告上開所為非
        係消費行為而無消費者保護法之適云云自為無據。
  (二)、被告就原告之滑倒事件應否負損害賠償責任？
    (1)、被告固以其營業場所均委託專業公司為固定清潔工作，
        且針對餐飲區並特別要求增派人員負責打掃等清潔事宜
        ，原告所述時段應無其謂場地濕滑或有食物殘渣致其滑
        倒之情事云云，並提出教育訓練課程簡便行文表1 件為
        證，惟查，原告滑倒後乃係由正背對之而適與隔壁櫃人
        員講話之訴外人鄭惠雯過去攙扶起，而原告於當時即對
        之謂以踩到一塊肉，且訴外人鄭惠雯及嗣後趕來之戊○
        ○亦均確見及原告跌倒處旁有一粉紅色肉塊存在乙情，
        此經證人戊○○、鄭惠雯到庭具結證述在卷，且被告對
        證人戊○○、鄭惠雯確於事發之時在場，而原告亦於斯
        時滑倒乙事亦不爭執，是證人戊○○、鄭惠雯於本件事
        發時既均確曾在場見聞，以其等俱與兩造並無甚親誼關
        係，且原告於斯時該地亦確為滑倒致傷，證人戊○○、
        鄭惠雯所言自應無偏頗原告之虞而應與事實相符堪以採
        信。今證人戊○○、鄭惠雯於原告事發之第一時間固未
        親眼見及原告踩及肉塊殘渣而行滑倒，惟其等確係在原
        告滑倒後立即或緊接隨後到場攙扶、慰問，並親耳聞及
        原告訴說事情經過，且隨之話語亦確見及其旁留有一肉
        塊殘渣存在，則以原告滑倒時之現場確有遺留食物殘渣
        ，並證人聽聞及隨之目睹之時間，暨百貨公司地下餐飲
        賣場提供熱食暨用餐時間之桌椅、走道附近地面一般可
        能因之污損之情況觀之，原告係因前往拿取炸物商品而
        踩及殘留在賣場通道上之食物殘渣以致滑倒乙情應與事
        實情況相符，且此情況衡情亦不可能因被告就該清潔事
        宜業委由專業清潔公司負責即得全部避免，被告主張原
        告係自滑倒云云尚無足採。
     (2)、按「企業經營者對於其提供之商品或服務，應重視消
         費者之健康與安全，並向消費者說明商品或服務之使
         用方法，維護交易之公平，提供消費者充分與正確之
         資訊，及實施其他必要之消費者保護措施」、「從事
         設計、生產、製造商品或提供服務之企業經營者，於
         提供商品流通進入市場，或提供服務時，應確保該商
         品或服務，符合當時科技或專業水準可合理期待之安
         全性。商品或服務具有危害消費者生命、身體、健康
         、財產之可能者，應於明顯處為警告標示及緊急處理
         危險之方法。企業經營者違反前二項規定，致生損害
         於消費者或第三人時，應負連帶賠償責任。但企業經
         營者能證明其無過失者，法院得減輕其賠償責任」，
         消費者保護法第4 、7 條定有明文，而「依消保法第
         七條之立法意旨，企業經營者於提供服務時，對於購
         買商品之空間與附屬設施仍應確保其安全性」，行政
         院消費者保護委員會消保法字第0920000371號亦著有
         解釋。本件原告係因為屬消費行為之上開前往設櫃於
         被告之店家拿取委炸商品時因踩及殘留在賣場通道上
         之食物殘渣以致滑倒受傷已如上述，是被告之地下2
         樓餐飲賣場既提供消費者前往購買商品及熱食用餐等
         服務，則以其所提供之各類熱食商品難免存有湯水，
         並其賣場座位設置、走道空間及往來用餐人數等情況
         ，其桌椅附近及走道空間常會因用餐客人不慎打翻或
         溢滴湯水、殘渣等而致油膩濕滑應非無可想像，故隨
         時維持一乾爽清潔之走道空間以防止往來客人因地面
         濕滑或有食物殘渣而致滑倒乙情，應亦為其承擔防範
         危險之附隨義務，是依一般社會大眾之合理期待，被
         告所屬餐飲賣場除應提供衛生安全之食品供人食用外
         ，自尚應包括隨時提供一安全之用餐空間以保障消費
         者免於因前往購買商品或接受服務時受到其附屬設施
         洐生之傷害，而系爭事故發生時，上開餐飲賣場之通
         道上既存有肉塊殘渣，且並因此而致行於其上之原告
         踩及滑倒，被告所提供之服務，自尚未符合當時專業
         水準可合理期待之安全性，且此亦不因可能肇因於餐
         飲消費者之突發行為或其業委由專業清潔公司為打掃
         工作而有異，而被告就其提供之服務業已充分符合當
         時科技或專業水準可合理期待之安全性之事實舉證以
         實其說，其就此所致生損害於消費者之原告者，自應
         負損害賠償責任，被告所辯無過失而無庸負責云云自
         屬無據。
  (三)、原告應否為其滑倒負與有過失之責任？
      按「損害之發生或擴大，被害人與有過失者，法院得減輕
      賠償金額或免除之」，民法第217 條第1 項定有明文，而
      「按被害人之行為須予損害之發生或擴大以助力，而與損
      害之發生與擴大有相當因果關係者，始有過失相抵之適用
      」、「所謂損害之發生或擴大，被害人與有過失者，係指
      被害人苟能盡善良管理人之注意，即得避免其損害之發生
      或擴大，乃竟不注意，致有損失發生或擴大之情形而言」
      ，最高法院71年度台上字第419 號、78年度台上字第703
      號亦分別著有裁判意旨可資參照。被告固以原告並未遵守
      其應於員工餐廳用餐之規定，且一般人行走時以通常之注
      意亦可迴避路面菜渣而不致滑倒，其對此損害之發生應與
      有過失云云，並舉其所訂專櫃管理辦法為證，惟查，被告
      之人員雖有固定之用餐地點（後場），然員工在上班時間
      亦可在賣場消費，但不能在賣場那邊吃而要到後場食用乙
      情，此經證人丁○○到場證述在卷，是被告就專櫃派駐人
      員之用餐固有規定應於員工餐廳為之，惟依被告所自述，
      其係為避免工作人員使用消費者用餐空間始為上開規定（
      答辯一狀第2 項），而其工作人員在該店為消費行為本非
      該公司所禁止，則其前往餐飲賣場購買商品後返至後場或
      員工餐廳食用而不在該區域用餐致佔據一般消費者之使用
      空間，此自仍應符合上開規定及員工慣常之情形，而系爭
      致原告滑倒之原因乃係一小肉塊之食物殘渣，以此對照一
      般人行進時眼光視界之高度，此實難以未曾或甚少發生而
      責原告未盡善良管理人之注意者，故原告就其踩及殘渣而
      滑倒乙事，自無予其損害之發生或擴大以助力之情形，被
      告所辯原告應負與有過失之責云云自為無據。
  (四)、原告得請求賠償之金額若干？
      按不法侵害他人之身體或健康者，對於被害人因此喪失或
      減少勞動能力，或增加生活上之需要時，應負損害賠償責
      任，又不法侵害他人之身體、健康、名譽、自由、信用、
      隱私、貞操，或不法侵害其他人格法益而情節重大者，被
      害人雖非財產上之損害，亦得請求賠償相當之金額，民法
      第193 條第1 項、第195 條第1 項分別定有明文。本件被
      告乃因所有賣場設施未盡完善而致原告受有前述損害，其
      就此應負損害賠償責任已如上述，茲就原告所得請求之損
      害賠償金額計算如后：
      (1)、增加生活上需要部分：
        、自付額醫療費用部分：
            原告因系爭事件受傷後，乃自事發日起在阮綜合醫
            院住院治療至95年2 月28日始行出院已如上述，而
            其醫療期間乃計支自付額醫療費用計8,922 元（不
            含證書費1,000 元，下述）乙節，此有該院收據、
            住院醫療費用明細等件在卷可稽，經核上開費用均
            屬醫療上必要之支出，依法自應予以准許。
        、健保給付醫療費用部分：
            按「保險對象因發生保險事故，而對第三人有損害
            賠償請求權者，本保險之保險人於提供保險給付後
            ，得依下列規定，代位行使損害賠償請求權：一、
            汽車交通事故：向強制汽車責任保險保險人請求。
            二、公共安全事故：向第三人依法規應強制投保之
            責任保險保險人請求。三、其他重大之交通事故、
            公害或食品中毒事件：第三人已投保責任保險者，
            向其保險人請求；未投保者，向第三人請求」，修
            正後全民健康保險法第82條定有明文，而該條之修
            正理由乃謂以：「全民健保公民共識會議之與會人
            員，一致認為保險事故如果係可明確歸責於第三人
            之事由所導致，全民健保之保險人於給付後，應向
            該第三人代位求償，以符公平正義原則，另九十四
            年二月二十五日全民健康保險監理委員會第一一七
            次會議，委員發言亦多傾向支持擴大代位求償範圍
            。爰增訂公共安全事故及重大之交通事故、公害或
            食品中毒事件為代位求償範圍」等語，是對照該條
            前後之代位對象暨其修法理由，可得知其欲擴大求
            償範圍者乃僅及於公共安全事故及重大之交通事故
            、公害或食品中毒等事件，否則其代位權如欲擴及
            所有得對第三人請求損害賠償之事故，其僅須將原
            代位對象逕予刪除而為現之條文第1 項前段之文字
            即可，故依明示其一排除其他之解釋原則，全民健
            康保險局得為代位行使損害賠償請求權者，即限於
            該條第1 項之3 款情形而不及於其他，故全民健康
            保險之保險人於此外即無保險法第53條規定適用之
            餘地而不得代位行使被保險人因保險事故所生對於
            第三人之請求權，是全民健康保險之被保險人非因
            上開事故受傷害而受領全民健康保險提供之醫療給
            付者，其因侵權行為所生之損害賠償請求權並不因
            而喪失（另參最高法院89年度台上字第805 號裁判
            意旨）。查原告於上開醫療期間計由健保給付其醫
            療費用計33 ,703 元（原告請求者除上開金額外，
            依收據所載均係折扣部分，且各該收據亦未保險金
            額，故應非健保給付部分而不計列），此有上開單
            據可稽，是依上開說明，原告於此非因汽車交通、
            公共安全、重大交通等事故及公害或食品中毒等事
            件而受領全民健康保險所提供之醫療給付，自仍得
            對被告請求，被告所辯尚屬無據。
        、醫療證書費部分：
            按「當事人因傷害所支出之診斷書費用，非係因侵
            權行為所生財產上之損害，不得請求賠償」，最高
            法院66年度第5 次民庭庭推總會議著有決議。原告
            於95年4 月5 日支出之醫療費用中乃含有1,000 元
            之證書費乙節，此有收據在卷足憑（23頁），是此
            費用既係原告為證明損害範圍之方法而非為治療其
            傷害所為醫療行為之支出，且此與系爭侵權行為仍
            難認有相當之因果關係，故依上述，此部分之費用
            自不得請求。
        、購買護具部分：
            原告於95年2 月24日乃購買動態膝關節護具而支出
            5,500 元乙節，此有統一發票乙紙在卷可稽，而原
            告入院後係接受骨折復位內固定手術，醫囑其宜使
            用膝支架固定乙情，亦有診斷證明書附卷足憑，是
            原告既係因左髕骨骨折而入院為固定手術，其術後
            自應有使用膝支架以為固定之需，故上開費用自屬
            醫療上必要之支出，依法自應予以准許。
        、看護費用部分：
            本件原告乃自95年2 月18日下午事發後至阮綜合醫
            院住院治療而至同年2 月28日始行出院已如上述，
            而原告係因左膝蓋骨粉碎性閉鎖性骨折住院手術治
            療，其所受傷勢一般之恢復期為6 個月，住院期間
            及出院後1 個月須專人看顧，6 星期後可靠拐杖部
            分生活自理乙節，亦有阮綜合醫院95年7 月4 日阮
            醫教字第0950000308號函在卷可稽，是原告既係因
            左膝蓋骨粉碎性閉鎖性骨折而住院，其於住院期間
            自確需人全天在旁予以看護照料，且其於出院後亦
            因骨折行鋼板內固定手術而無法自由行動，其居家
            復健期間自仍需人在旁予以佐理照顧，觀其傷勢及
            復健情形，上開醫囑期間自屬合理，故其於此11日
            之住院期間及醫囑之出院後1 個月復原期間，自需
            有專人全天在旁照護，原告主張41日之全日看護期
            間自屬合理，而原告於此期間固係由其親屬代為照
            顧起居，但親屬看護所付出之勞力，並非不能評價
            為金錢，只因兩者身份關係密切而免除支付義務，
            此種親屬基於身份關係之恩惠，自不能加惠於加害
            人之被告，故應衡量及比照僱用職業護士看護情形
            ，認原告因此受有相當親屬看護費之損害而得向被
            告請求賠償，則依現今看護之行情為計（全日2,00
            0 元），原告得請求之相當看護費用損失即為82,0
            00（2,000 ×41＝82,000），其此部分之主張自為
            有據。
      (2)、工作收入減少部分：
          原告原任職於寶島雅集有限公司，而其所受傷勢依醫
          囑之一般恢復期為6 個月已如上述，又原告於任職期
          間乃係以高雄縣煤氣配送業職業公會而非該公司為勞
          保之投保單位，且該公司並業於95年11月8 日經高雄
          市政府建設局公告解散乙節，此有商工登記資料公示
          查詢單、勞工保險局被保險人投保資料等件在卷可稽
          ，是原告就其任職時之每月原領薪資雖未能舉證證明
          ，且復因該公司業已解散而無法查得，而其勞保投保
          薪資亦因非任職單位而無從為據，然原告於當時年為
          46歲且正任職中，其於事發時自仍有勞動能力甚明，
          本院斟酌現今經濟狀況及法令規定，認其主張之每月
          工作收入以法定最低基本工資15,840元計算係為適當
          ，則以其所受傷勢業致左腳無法行動，於復原之行動
          不便期間衡情難有人願意雇用，且亦無從苛責之應抱
          病從事其他工作以減少損害者，而醫囑既認該傷勢之
          一般復原期間約需6 個月，且該期間衡之粉碎性骨折
          之癒合亦應相當，是依其每月減少收入15,840元元計
          算，其應得請求之工作損失即為95,040元。
      (3)、精神慰撫金部分：
          原告因上開事故業受有左髕骨骨折之傷害而因此住院
          治療11日，且住院期間並行復位內固定手術已如上述
          ，是原告於傷後乃需近半年始得恢復正常行動，且其
          期間迭須經手術、復健等治療，並須忍受行動上之不
          便，其精神上自受有痛苦可堪認定；又原告於事發時
          係任職於寶島雅集有限公司亦如上述，而其名下僅有
          汽車乙部，餘即無任何財產乙節，亦此有稅務電子閘
          門財產所得調件明細表在卷可稽，爰審酌兩造經濟狀
          況、原告所受傷害之程度等一切情狀，認以原告請求
          之慰撫金500,000 元尚屬過高，應以150,000 元較為
          適當。
      (4)、懲罰性賠償部分：
          末按「依本法所提之訴訟，因企業經營者之故意所致
          之損害，消費者得請求損害額三倍以下之懲罰性賠償
          金；但因過失所致之損害，得請求損害額一倍以下之
          懲罰性賠償金」，消費者保護法第51條定有明文。系
          爭事故係原告為上開消費行為時因被告所屬賣場設施
          有不完善之過失所致已如上述，是本件既係為消費者
          之原告與為企業經營者之被告間因服務所發生之法律
          關係而提起之消費訴訟，且被告於此亦應負過失責任
          ，依上開規定，原告自得請求損害額一倍以下之懲罰
          性賠償金，本院以被告原即有委託專業公司配置清潔
          人員作固定清潔工作，且其餐飲賣場亦均設有人員負
          責打掃等清潔事宜，而其復均有按期為安全管理之教
          育訓練，本件衡情應係其他消費者突發之行為而為清
          潔人員所不及打掃以致，故認對被告之懲罰性賠償應
          以原告所受損害額一倍以下之10,000元即屬適當。
      縱上所述，本件原告得請求被告賠償之金額計為385,165
      元。從而本件原告依民法第184 條、消費者保護法第7條
      規定，請求判令被告應給付上開金額及其遲延利息，依法
      洵屬有據，自應予以准許，其等逾此部分範圍外之請求即
      屬無據，自應予以駁回。
五、本件主文第1 項係所命給付之金額未逾500,000 元之判決，
    依民事訴訟法第389 條第1 項第5 款之規定，自應依職權宣
    告假執行，而被告業陳明願供擔保請准免為假執行之宣告，
    經核並無不合，爰就原告勝訴部分，酌定相當之擔保金額准
    許之，至原告敗訴部分，其假執行之聲請即失所依附，應予
    駁回。
六、據上論結，本件原告之訴為一部有理由，一無理由，爰依民
    事訴訟法第79條、第389 條第1 項第5 款、第392 條第2 項
    ，判決如主文。
中　　華　　民　　國　　96　　年　　1 　　月　　19　　日
                  民事第四庭    法　官　黃宏欽
正本係照原本作成。
如不服本判決，應於送達後20日內，向本院提出上訴狀並表明上
訴理由，如於本判決送達前提起上訴者，應於判決送達後10日內
補提上訴理由書（須附繕本）。
中　　華　　民　　國　　96　　年　　1 　　月　　19　　日
                                書記官　余幼芳
